---
title: "Buscador de Revistas"
author: "Gustavo Rojas Andrade"
date: "`r Sys.Date()`"
output:
  prettydoc::html_pretty:
    theme: architect
    highlight: github
---

# Buscador de Revistas Científicas

Este código se puede utilizar como referencia a la búsqueda y exportación de tablas con información de revistas científicas (journals) de acuerdo a varios criterios.

## Carga de librerías
```{r librerias}
library(readr)
library(tidyverse)
```

## Lectura de tabla

```{r lectura_tabla_en_R}
journalrank <- read_delim("https://www.scimagojr.com/journalrank.php?out=xls", 
                          delim = ";", escape_double = FALSE, trim_ws = TRUE)

colnames(journalrank) # Muestra los nombres de los campos de criterios de búsqueda.
```

## Aplicación de filtros

```{r  Aplicacion_de_filtros1}
Rev_filtradas = journalrank %>% 
  filter(`SJR Best Quartile` == "Q1" | `SJR Best Quartile` == "Q2") %>%  # Filtado para los dos primeros cuartiles
  filter(Type == "journal") %>% # Filtro para selección única de revistas
  filter(grepl("Process Chemistry", Categories)) # Filtrado específico para un tema/categoría de revista.
```

## Visualización de la tabla

```{r Visualizacion_tabla1}
View(Rev_filtradas)

```

## Descarga de la tabla con filtros.

Es necesario sustituir la ruta *"ruta"* para la exportación correcta.

```{r Exportacion_tabla1}
write.csv(Rev_filtradas, "D:/DescargasGdim/Process_Chem.csv", col.names = TRUE) 
```

## Ejemplo para una segunda descarga

```{r Aplicacion_filtros2}
Rev_filtradas2 = journalrank %>% 
  filter(`SJR Best Quartile` == "Q1" | `SJR Best Quartile` == "Q2") %>% 
  filter(Type == "journal") %>% 
  filter(grepl("Water Science", Categories))
```


Es necesario sustituir la ruta *"ruta2"* para la exportación correcta.

```{r}
View(Rev_filtradas2)

write.csv(Rev_filtradas2, "D:/DescargasGdim/Water_Science.csv", col.names = TRUE)
```


